【裁判字號】    96,監,420
【裁判日期】    970229
【裁判案由】    選定禁治產人監護人
【裁判全文】
臺灣高雄地方法院民事裁定               96年度監字第420號
聲  請  人  丙○○
聲  請  人  甲○○
被禁治產人  乙○○
即相對人
上聲請人聲請選定禁治產人乙○○之監護人事件，本院裁定如下
：
  主  文
選定聲請人丙○○為禁治產人乙○○之監護人。
程序費用新臺幣壹仟元由禁治產人負擔。
  理  由
一、本件聲請意旨略以：聲請人丙○○、甲○○係相對人乙○○
    （女性、民國○○年○○月○○日生、身分證統一編號：Ｚ0000000
    00號，住高雄縣鳳山市○○路31巷37之3 號）之同父異母之
    兄、妹，鈞院前以83年度禁字第36號裁定宣告相對人乙○○
    為禁治產人，並指定相對人之父陳震為相對人之監護人，然
    因陳震於85年10月9 日死亡，為確保禁治產人乙○○之權益
    ，經鈞院91年度監字第155 號民事裁定改定以其母陳胡質淑
    為其監護人，惟陳胡質淑亦不幸於96年11月10日死亡。固然
    禁治產人之現有親屬，依民法第1131條第1 項之規定，不足
    親屬會議法定人數，惟聲請人仍召開最近親屬間之親屬會議
    ，一致通過選任相對人之兄即聲請人丙○○為其監護人，爰
    依法聲請鈞院指定聲請人丙○○為相對人之監護人等語。
二、按禁治產人應置監護人；禁治產人之監護人，應依配偶、父
    母、與禁治產人同居之祖父母、家長、後死之父或母以遺囑
    指定之人等順序定之，不能依上列順序定監護人時，則應由
    法院徵求親屬會議之意見選定之。民法第1110條、第1111條
    分別定有明文。
三、經審核聲請人提出本院83年度禁字第36號、91年度監字第
    155 號裁定各一份、陳胡質淑除戶戶籍謄本、親屬會議記錄
    暨與會親屬成員戶籍謄本5 份、親屬系統表，堪認聲請人主
    張之真實為真實。再查，禁治產人乙○○無配偶，及乙○○
    父母親均已死亡，復無民法第1111條第1 項其他各款規定之
    監護人可行使監護職務，有上開戶籍謄本及親屬系統表足憑
    ，本院審酌聲請人業已召集禁治產人之最近親屬5 人開親屬
    會議並共推聲請人丙○○擔任監護人，且聲請人丙○○於陳
    胡質淑任禁治產人之監護人時，因陳胡質淑業已年邁體衰，
    多由丙○○從旁協助處理監護事務，另聲請人丙○○亦具狀
    陳明願為照顧之意等情，足資認定聲請人丙○○為適任禁治
    產人乙○○監護之人選。故依上開規定，選定聲請人丙○○
    （男，民國○○年○ 月○○日生，身分證統一編號：Ｚ000000000
    號）為禁治產人乙○○之監護人，負責護養及治療乙○○之
    身體及生活。
四、依民事訴訟法第608 條第1 項、非訟事件法第24條第1 項，
    裁定如主文。
中    華    民    國    97    年    2     月    29    日
                  家事法庭法  官  吳文婷
以上正本係照原本作成。
如對本裁定抗告，須於裁定送達後10日之不變期間內，向本院提
出抗告狀，並繳納抗告費新臺幣1,000元
中    華    民    國    97    年    3     月    3     日
                          書記官  黃進遠


司法院資訊處製作；財團法人民間司法改革基金會備份。
